臺灣高等法院刑事裁定
111年度聲再字第600號
再審聲請人
即受判決人  侯正着


上列再審聲請人即受判決人因詐欺案件，對於本院71年度上易字
第4478號，中華民國71年12月23日第二審確定判決（第一審案號
：臺灣臺北地方法院板橋分院〔現更名為臺灣新北地方法院〕71年
度易字第2269號，起訴案號：臺灣臺北地方法院板橋分院檢察處
〔現更名為臺灣新北地方檢察署〕71年度偵字第5009號），及本院
111年度聲再字第479號，中華民國111年11月14日駁回再審聲請
之裁定，聲請再審，本院裁定如下：
    主  文
再審之聲請駁回。   
    理  由
一、聲請再審意旨略以：
　  再審聲請人即受判決人侯正着（下稱聲請人）請求撤銷本院
    71年度上易字第4478號確定判決（下稱原確定判決）及111
    年度聲再字第479號確定裁定（下稱前案裁定）。原確定判
    決所為取證之舉證並非採用告訴人陳金安向聲請人訂交貨所
    購買之304型不銹鋼，而係採用陳金安交付臺北統一公司負
    責人許棋城代工製造不銹鋼窗產品為取樣之證據，原確定判
    決係採用偽造證據，顯然錯誤，依法應予撤銷。前案裁定亦
    未審酌上開理由而駁回再審之聲請，失有未察，應予撤銷等
    語。
二、按刑事再審係就確定判決實體事實錯誤而設之救濟方法，故
    聲請再審之對象以確定判決為限，並不包括確定裁定，且為
    受判決人利益聲請再審者，必其聲請合於刑事訴訟法第420
    條第1項第1款至第6款或第421條所定之情形，始得為之，此
    與非常上訴程序旨在糾正確定裁判之審判違背法令者，並不
    相同，如對於確定裁判認係以違背法令之理由聲明不服，非
    屬聲請再審之範疇。次按有罪之判決確定後，有下列情形之
    一者，為受判決人之利益，得聲請再審：一、原判決所憑之
    證物已證明其為偽造或變造者。二、原判決所憑之證言、鑑
    定或通譯已證明其為虛偽者。三、受有罪判決之人，已證明
    其係被誣告者。…六、因發現新事實或新證據，單獨或與先
    前之證據綜合判斷，足認受有罪判決之人應受無罪、免訴、
    免刑或輕於原判決所認罪名之判決者。前項第1款至第3款及
    第5款情形之證明，以經判決確定，或其刑事訴訟不能開始
    或續行非因證據不足者為限，得聲請再審，刑事訴訟法第42
    0條第1項第1、2、3、6款及第2項定有明文。又再審之聲請
    ，經法院認無再審理由而以裁定駁回後，不得更以同一原因
    聲請再審，同法第434條第3項亦有明定。而所謂同一原因，
    係指同一事實之原因而言；是否為同一事實之原因，應就重
    行聲請再審之事由暨其提出之證據方法，與已經實體上裁定
    駁回之先前聲請，是否完全相同，予以判斷，若前後二次聲
    請再審原因事實以及其所提出之證據方法相一致者，即屬同
    一事實之原因，自不許其更以同一原因聲請再審。
三、經查：
　㈠聲請人因詐欺案件，經臺灣臺北地方法院板橋分院檢察官以7
    1年度偵字第5009號提起公訴，先經臺灣臺北地方法院板橋
    分院以71年度易字第2269號審理後判決，再經本院以原確定
    判決撤銷改判處罰金銀元2000元，併諭知易服勞役之折算標
    準確定。嗣聲請人對上開案件多次聲請再審，均經裁定駁回
    ，最近一次係經前案裁定駁回其再審之聲請等情，有本院被
    告前案紀錄表、原確定判決及前案裁定影本在卷可按。
  ㈡聲請意旨雖主張原確定判決取樣程序不當、認定事實錯誤等
    語如前，然聲請人前曾以相同原因事實或意旨向本院聲請再
    審，迭經本院以110年度聲再字第487號、111年度聲再字第7
    6號、第158號、第224號、第315號、第387號、第449號、第
    459號等裁定及前案裁定駁回在案，有各該裁定附卷可憑。
    茲聲請人復以同一原因事實聲請再審，揆諸前揭說明，其聲
    請再審程序顯然違背規定。
  ㈢又觀諸聲請人所提證據即原確定判決及前案裁定影本，顯難
    認已依同條第2項規定，提出相關偽造或變造證據、虛偽證
    言、誣告行為業經有罪判決確定之證明，或舉出其刑事訴訟
    程序不能開始或續行非因證據不足之證據，自與聲請再審之
    要件不符。
  ㈣至聲請人對前案裁定聲請再審部分，因確定裁定不得作為再
    審之客體，故聲請人此部分之聲請再審程序顯屬違背規定，
    自應予以駁回。
四、綜上所述，本件聲請均核與聲請再審程序之規定未符，且無
    從命其補正，應予駁回。又本件再審之聲請顯非適法，本院
    認尚無依刑事訴訟法第429條之2前段規定行通知到場及聽取
    意見程序之必要，併予敘明。
據上論斷，應依刑事訴訟法第433條前段，裁定如主文。　
中　　華　　民　　國　　111 　年　　12　　月　　9 　　日
                  刑事第二十二庭審判長法　官  蔡廣昇
                                      法　官  汪怡君
                                      法　官  許文章
以上正本證明與原本無異。
不得抗告。
                                      書記官  陳盈芝
中　　華　　民　　國　　111 　年　　12　　月　　9 　　日